臺灣高雄地方法院民事裁定
111年度雄簡聲字第15號
聲  請  人  那英鈞  

相  對  人  陳世發  
上列當事人間聲請停止執行事件，本院裁定如下：
    主  文
聲請人供擔保新臺幣柒仟參佰玖拾壹元後，台灣高雄地方法院一
一一年度司執字第一七八九０號清償債務之強制執行程序，於本
院一一一年雄簡字四七０債務人異議之訴事件，判決確定或撤回
起訴前，應停止執行。
    理  由
一、按有回復原狀之聲請，或提起再審或異議之訴，或對於和解
    為繼續審判之請求，或提起宣告調解無效之訴、撤銷調解之
    訴，或對於許可強制執行之裁定提起抗告時，法院因必要情
    形，或依聲請定相當並確實之擔保，得為停止強制執行之裁
    定，強制執行法第18條第2 項定有明文。
二、本件聲請人以其向本院提起債務人異議之訴為理由，聲請裁
    定停止本院111 年度司執字第17890 號之強制執行，經本院
    調取111 年雄簡字第470號債務人異議之訴等事件卷宗，查
    明屬實。
三、按法院依強制執行法第18條第2 項定擔保金額而准許停止強
    制執行之裁定者，該項擔保係備供債權人因停止執行所受損
    害之賠償，其數額應依標的物停止執行後，債權人未能即時
    受償或利用該標的物所受之損害額，或其因另供擔保強制執
    行所受之損害額定之，非以標的物之價值或其債權額為依據
    （最高法院86年度臺抗字第442 號、91年度臺抗字第429 號
    裁定意旨參照）。本件相對人於系爭執行程序係依據本院高
    雄110 年度司票字第5805號裁定聲請強制執行。依民事強制
    事件聲請書，相對人聲請執行之金額為本金新臺幣（下同）
    49,275 元，以此計算，是相對人於停止執行期間內所可能
    受到之損害，應為其聲請執行之債權額延後受償，於停止執
    行期間內以法定利率計算之利息損失。又聲請人所提起之債
    務人異議之訴事件，係不得上訴三審之案件，參考各級法院
    辦案期限實施要點規定，第1 、2 審簡易程式審判案件之期
    限分別為10個月、2 年，共計2 年10個月，加上裁判送達、
    上訴、分案等期間，兩造間債務人異議之訴審理期限約需3
    年，爰以此為預估本件債務人異議之訴獲准停止執行，因而
    致相對人執行延宕之期間，是以相對人因停止執行未能受償
    上開債權總額所受損害為上開債權總額之法定遲延利息即17
    ,391元（計算式：49,275 元×5 ％×3 年＝7,391元），為相對
    人因聲請人提起債務人異議之訴，因而停止執行致未能即時
    受償之損害額，爰裁定如主文所示。
四、依強制執行法第18條第2項，裁定如主文。
中　　華　　民　　國　　111 　年　　3 　　月　　9 　　日
                  高雄簡易庭    法　官   張茹棻
以上正本係照原本作成。
如不服本裁定，應於送達後10日內，向本院提出抗告狀並表明抗
告理由，如於本裁定宣示後送達前提起抗告者，應於裁定送達後
10日內補提抗告理由書（須附繕本），並繳納抗告費新臺幣1,00
0元。
中　　華　　民　　國　　111 　年　　3 　　月　　9 　　日
                                書記官  黃振祐